【裁判字號】    98,訴緝,262
【裁判日期】    980925
【裁判案由】    毒品危害防制條例
【裁判全文】
臺灣板橋地方法院刑事判決             98年度訴緝字第262號
公  訴  人  臺灣板橋地方法院檢察署檢察官
被      告  甲○○
上列被告因違反毒品危害防制條例案件，經檢察官提起公訴（96
年度毒偵字第8479號），經本院合議庭裁定由受命法官獨任進行
簡式審判程序，判決如下：
    主  文
甲○○施用第一級毒品，累犯，處有期徒刑捌月。
扣案之海洛因淨重零點零肆公克，沒收銷燬之。上開海洛因之
外包裝袋壹個沒收。
    事  實
一、甲○○前因施用毒品案件，經本院以92年度毒聲字第2222號
    裁定送觀察、勒戒後，認無繼續施用毒品之傾向，於民國92
    年9月9日觀察勒戒執行完畢釋放，並由臺灣板橋地方法院檢
    察署檢察官以92年度毒偵字第1420號不起訴處分確定。又因
    施用毒品案件，經本院以93年度訴字第1404號判決判處有期
    徒刑9月確定，於95年3月25日縮短刑期執行完畢。詎仍不知
    警惕，於上開觀察勒戒執行完畢後5年內，基於施用第一級
    毒品海洛因之犯意，於96年10月19日上午某時，在臺北縣中
    和市某處公共廁所內，以針筒注射方式施用第一級毒品海洛
    因1次。嗣於同日下午1時許，為警在臺北縣中和市○○街11
    3巷2弄5號前查獲，並扣得第一級毒品海洛因1包（淨重為
    0.05公克）。
二、案經臺北縣政府警察局中和分局報請臺灣板橋地方法院檢察
    署檢察官偵查起訴。
    理    由
一、本件被告甲○○所犯係死刑、無期徒刑或最輕本刑為三年以
    上有期徒刑以外之罪，其於準備程序中就被訴事實為有罪之
    陳述，經本院告知簡式審判程序之旨，並聽取公訴人、被告
    之意見後，爰依刑事訴訟法第273 條之1 第1 項規定合議裁
    定由受命法官獨任進行簡式審判程序，合先敘明。
二、認定犯罪事實所憑證據及理由：
（一）訊據被告甲○○坦承於上揭時、地，以上揭方式施用第一
      級毒品海洛因等情不諱。
（二）被告於96年10月19日下午1 時許，為警查獲後予以採集其
      尿液檢體（代號0000000000），經送臺灣檢驗科技股份有
      限公司檢驗，呈現嗎啡陽性反應等情，此有臺北縣政府警
      察局中和分局毒品案犯罪嫌疑人姓名及代號對照表及臺灣
      檢驗科技股份有限公司96年11月9 日濫用藥物尿液檢驗報
      告各1 件在卷可按【96年度毒偵字第8479號卷（下稱偵卷
      ）第9 、28頁】。且於96年10月19日上午1 時許，經被告
      同意搜索，經警當場扣得海洛因1 包（毛重0.25公克、淨
      重0.05公克）一節，復有同意搜索切結書、搜索扣押筆錄
      、臺北縣政府警察局中和分局扣押物品目錄表、扣押物品
      收據各1 件及扣案物品之照片影本1 張在卷可按（偵卷第
      13至18頁、第8 頁）。而上揭扣案之海洛因（白色粉末）
      1 包經送臺灣檢驗科技股份有限公司檢驗呈現海洛因陽性
      反應等情，亦有臺灣檢驗科技股份有限公司96年11月6 日
      報告1 件可稽（本院96年度訴字第4534號卷第19頁）。是
      被告上揭施用第一級毒品海洛因之自白與上揭驗尿報告內
      容及扣案物品相符，而值採信。
（三）被告有如前揭事實欄一所示因施用毒品經送觀察、勒戒執
      行紀錄一節，有臺灣高等法院被告前案紀錄表1份在卷可
      按，被告於上揭觀察勒戒執行完畢釋放後5年內，再犯本
      件施用第一級毒品犯行，自應依法予以論罪科刑。
三、論罪科刑：
（一）論罪：核被告甲○○所為係犯毒品危害防制條例第10條第
      1 項之施用第一級毒品罪。
（二）吸收關係：被告上揭為施用而持有第一級毒品之低度行為
      ，為施用第一級毒品之高度行為所吸收，不另論罪。
（三）累犯：查被告有如事實欄一所述之前案刑事犯罪執行紀錄
      ，有臺灣高等法院被告前案紀錄表1 份附卷可稽，其於上
      開有期徒刑執行完畢後5 年內，故意再犯本件有期徒刑以
      上之罪部分，均應依刑法第47條第1 項之規定，論以累犯
      ，並加重其刑。
（四）量刑：爰審酌被告之素行、犯罪之動機、施用毒品戕害自
      身健康、犯罪所生之危害及犯罪後坦承犯行、態度尚可等
      一切情狀，處如主文所示之刑。
（五）沒收銷燬及沒收：扣案之海洛因驗餘淨重0.034公克係查
      獲之第一級毒品，不問屬於犯人與否，依毒品危害防制條
      例第18條第1項前段規定沒收銷燬之。至鑑驗用罄（0.016
      公克）之部分，因已滅失，爰不另為沒收銷燬之諭知，併
      此說明。又包裝上開海洛因之外包裝袋1個，為被告施用
      第一級毒品海洛因所用之物且為其所有，依刑法第38條第
      1項第2款之規定宣告沒收。
四、據上論斷，應依刑事訴訟法第273 條之1 第1 項、第299 條
    第1 項前段，毒品危害防制條例第10條第1 項、第18條第1
    項前段，刑法第11條、第47條第1 項、第38條第1 項第2 款
    ，判決如主文。
本案經檢察官朱俊銘到庭執行職務。
中    華    民    國    98    年    9     月    25    日
                      刑事第十三庭  法  官  方鴻愷
以上正本證明與原本無異。
如不服本判決應於收受本判決後10日內向本院提出上訴書狀，其
未敘述上訴理由者，並得於提起上訴後10日內向本院補提理由書
狀（均須按他造當事人之人數附繕本）「切勿逕送上級法院」。
                                    書記官  陳昭綾
中    華    民    國    98    年    9    月    29    日
附錄本案論罪科刑法條全文：
毒品危害防制條例第10條
施用第一級毒品者，處6月以上5年以下有期徒刑。
施用第二級毒品者，處3年以下有期徒刑。


司法院資訊處製作；財團法人民間司法改革基金會備份。
